# 公司债券的列报问题

提问人：RUIHUAXIANG 时间：2019-02-21 08:55:23
请教陈板，A 公司非公开发行 3 年期固定利率公司债券，募集说明书中约定：
发行人调整票面利率的权利，即发行人有权决定是否在本期债券存续期的第1 年末和第 2 年末调整本期债券后 1 年和后 1 年的票面利率。发行人将于本期债券存续期内第 1 个和第 2 个计息年度付息日前的第 20 个交易日披露关于是否调整本期债券票面利率、调整方式（加/减）以及调整幅度的通知。若发行人未行使票面利率调整选择权，则本期债券后续期限票面利率仍维持原有票面利率不变。
同时赋予投资人回售选择权，即：发行人作出关于是否调整本期债券票面利率及调整幅度的公告后，投资者有权选择在投资者回售登记期内进行登记，将持有的本期债券按面值全部或部分回售给发行人，或选择继续持有本期债券。若投资者未做登记，则视为继续持有债券并接受上述调整。
基于上述条款，该债券应该划分至什么科目列示？谢谢陈版。

回答人：chenyiwei
根据主帖信息，持有人在 1 年后即拥有回售选择权，因此对照《企业会计准则第 30 号——财务报表列报（ 2014 年修订）》关于区分负债流动性的相关规定，满足 “企业无权自主地将清偿推迟至资产负债表日后一年以上”的条件，故属于流动负债。该项目应在 “其他流动负债” 项目中列报。如果金额重大，也可以在流动负债大类下增设 “应付短期债券” 项目单独列报。